Inventaris van het archief van het Productschap Tuinbouw, 1997-2014
Nationaal Archief, Den Haag
- Verordeningen, 1.3.
  - Overige onderwerpen, 2003-2013; 400-405, 460; 7 omslagen
    - Diverse verordeningen PT, 2007, 2009-2014, 460
      Verordening tot wijziging van diverse verordeningen PT bestemmingsheffing 2013 (2013-I)
      Verordening PT subsidieverstrekking overige autonome taken 2013
      Verordening PT vergoeding voorzitter 2012
      Verordening PT vergoeding voorzitter 2014
      Besluit PT toezichthouders tuchtrecht 2010
      Besluit PT benoeming leden tuchtgerecht Productschap Tuinbouw 2013
      Besluit PT toezichthouders medebewind 2009
      Besluit tot intrekking van het besluit PT toezichthouders medebewind 2009
      Verordening PT tot intrekking van een drietal medebewindsverordeningen (2014)
      Besluit tot intrekking besluit gemeenschappelijke medebewindsorganisatie productschappen 2012
- Onderzoeksrapporten, 1.4.
  - Research Guidance: Ontwikkeling van een aanpak aan de hand van het meerjarenonderzoeksprogramma ‘energie-efficiëntie in de glastuinbouw’, november 2000; 406; 1 omslag
  - Ex-post evaluatie van een gasmotorwarmtepomp op een glastuinbouwbedrijf, december 2000; 407; 1 omslag
  - Windenergie in de glastuinbouw; Startdocument (rapportage fase 1), december 2000; 408; 1 omslag
  - Koeling en Ontvochtiging in de Floriadekas, 2001; 409; 1 omslag
  - Themadefinitie Kas- en Teeltconcepten – Energieonderzoeksprogramma GLAMI convenant, april 2001; 410; 1 omslag
  - Lage temperatuureffecten op de generatieve en vegetatieve ontwikkeling bij courgette, december 2001; 411; 1 omslag
  - De kas als zonne-energie oogster, 2002; 412; 1 omslag
  - Eindverslag ‘Innovatieve Energiezuinige Kas met Geoptimaliseerde Zigzag-vormige Kunststofplaten’, 2002; 413; 1 omslag
  - De concurrentiepositie van Nederland op de Franse markt van verse champignons, januari 2002; 414; 1 omslag
  - De concurrentiepositie van Nederlandse verse champignons in Europa, januari 2002; 415; 1 omslag
  - Belichte groentegewassen, april 2002; 416; 1 omslag
  - Telen in een gesloten tuinbouwkas: een praktijkexperiment; Voorbereidingen, april 2002; 417; 1 omslag
  - Kansen voor lage-temperatuurwarmte in combinatie met warmtepompen en warmteopslag in aquifers; Deelrapport: opties voor koelen en ontvochtigen, 11 november 2002; 418; 1 omslag
  - Kansen voor lage-temperatuurwarmte in combinatie met warmtepompen en ondergrondse energieopslag bij (bijna) gesloten kassen; Deel 1 en 2: haalbaarheid warmtepompgebaseerd koel-/ontvochtigings- en verwarmingssysteem met warmteopslag in aquifers, 11 november 2002; 419; 1 omslag
  - Kansen voor lage-temperatuurwarmte in combinatie met warmtepompen en ondergrondse energieopslag bij (bijna) gesloten kassen; Deelrapport: ondergrondse energieopslag, 12 november 2002; 420; 1 omslag
  - Reduced crop transpiration; Influence of slab water content and irrigation EC on transpiration of tomato, december 2002; 421; 1 omslag
  - Richtingen voor het Glami energieonderzoek gezien vanuit onderzoeksoptiek; Verslag van een Workshop Research Guidance Energie onderzoek op 31 oktober 2002, december 2002; 422; 1 omslag
  - Waar energie op insteken?; Toekomstverkenning glastuinbouw in relatie tot energiebesparingonderzoek, december 2002; 423; 1 omslag
  - Minimale temperatuurgrenzen courgette; Onderzoek 2002, januari 2003; 424; 1 omslag
  - Minimale temperatuurgrenzen bij komkommer; Onderzoek 2001-2002, maart 2003; 425; 1 omslag
  - Integratie van gewasontwikkeling in kasklimaatregeling bij vruchtgroenten; Temperatuurintegratie met grenswaarden op basis van gewaskundige kriteria, maart en juni 2003; 426; 1 omslag
  - Vocht afvoeren uit tuinbouwkassen met warmteterugwinning, april 2003; 427; 1 omslag
  - Kasklimaatbesturing op verhouding tussen assimilatenproductie en temperatuursom; Fase 1: Hypothesetoetsing, december 2003; 428; 1 omslag
  - Kaskoeling en aquiferlading door middel van een dakbevloeiingssysteem, februari 2004; 429; 1 omslag
  - Oogstvoorspeller Paprika; Ontwikkeling van een model en internetapplicatie voor teeltregistratie en aanvoervoorspelling bij paprika, maart 2004; 430; 1 omslag
  - Lichtregel in de tuinbouw; 1% licht = 1% productie?, juni 2004; 431; 1 omslag
  - Temperatuurintegratie kleine gewassen, juni 2004; 432; 1 omslag
  - Bedrijvenonderzoek 6 landen; Snijbloemen als relatiegeschenk op promotiemiddel (Nederland, België, Frankrijk, Italië, Spanje, Zwitserland), juli 2004; 433; 1 omslag
  - Tomatenteelt met een beperkte gasaansluitwaarde, oktober 2004; 434; 1 omslag
  - Energiebesparing door aangepaste vochtregulatie, november 2004; 435; 1 omslag
  - Energiezuinige koudeproductie systemen voor (semi) gesloten kassen, december 2004; 436; 1 omslag
  - Kan het nog beter?; Advies voor energiebesparing aan een energiezuinige paprikateler I, II en III, december2004; 437; 1 omslag
  - Gebruikswaarde onderzoek paprika; Stookteelt 2005 – geel / groen / rood geoogst, augustus 2004 – augustus 2005; 438; 1 omslag
  - Diëlektrisch ontsmetten van substraten; Een goed alternatief voor stomen?, 22 maart 2005; 439; 1 omslag
  - Energiebesparing met een aangepaste minimumbuisregeling; Praktijkonderzoek bij twee komkommerbedrijven en twee tomatenbedrijven, maart 2005; 440; 1 omslag
  - Perspectieven bloemen en planten bij grootwinkelbedrijven in Tsjechië, maart 2005; 441; 1 omslag
  - Technisch-economische evaluatie van de praktijktoepassing van een warmtepomp met ondergrondse warmteopslag in combinatie met een WKK in de energievoorziening van een tomatenteelt; Fase 1: projecthistorie en systeembeoordeling, 25 april 2005; 442; 1 omslag
  - Analyse van de resultaten van de projecten met betrekking tot energiebesparende vochtregeling, mei 2005; 443; 1 omslag
  - Dynamische beslissingsondersteuning in de paprikateelt; Een verkennende studie, toegespitst op het berekenen van energiezuinige optimale stuurtrajecten voor een gelijkmatig afzetpatroon zonder productieverlies, mei 2005; 444; 1 omslag
  - Gebruik van onderstammen bij vruchtgroenten; Inventarisatie van de mogelijkheden voor energiebesparing, september 2005; 445; 1 omslag
  - Bladval Ilex verticilata; Onderzoek naar de mogelijkheid om in de teelt van Ilex verticilata bladval op te wekken door een bespuiting van Ethefon, november 2005; 446; 1 omslag
  - Bestrijding schadelijke rupsensoorten in de glastuinbouw met sluipwespen; Toetsing van Cotesia vanessae in het laboratorium en toetsing van Meteorus gyrator tegen turkse mot (Chrysodeixis chalcites) in komkommer, december 2005; 447; 1 omslag
  - De Tsjechische consument van bloemen en planten; Kwalitatief onderzoek naar het koopgedrag van Tsjechische consumenten, november 2006; 448; 1 omslag
  - TNO rapporten in opdracht van Productschap Tuinbouw, 2002-2005; 449-456; 8 omslagen
    - Toepassingsmogelijkheden in de Glastuinbouw, 449; 18 juli 2002
    - Inventarisatie residu onderzoek voor de verkorting van de wachttijd voor de formuleringen Fungaflor 100 EC, Rocket EC en Pirimor Vloeibaar (Rook); Fase 1: Inventarisatie & pre-advies, 450; 12 juni 2003
    - Intended shortening of the pre-harvest interval for the use of Fungaflor 100 EC in the culture of cucurbits and tomatoes, 451; 18 juli 2003 en 10 september 2003
    - Intended shortening of the pre-harvest interval for the use of Pirimor in the culture of sweet peppers and tomatoes, 452; 18 juli 2003 en 10 september 2003
    - Intented shortening of the the pre-harvest interval for the use of Rocket EC in the culture of cucumbers and tomatoes, 453; 18 juli 2003 en 10 september 2003
    - Determination of the decline of the residues of triflumizole in/on rac tomatoes after foliar applications with Rocket EC to tomatoes in the Netherlands, 454; 2004, 27 mei 2005
    - Determination of the decline of the residues of pirimicarb and desmethyl-pirimicarb in/on rac cucumber after a fog application with Pirimor Rookontwikkelaar to cucumber in the Netherlands, 455; 2004, 14 juni 2005
    - Determination of the decline of the residues of pirimicarb and desmethyl-pirimicarb in/on rac tomato after a fog application with Pirimor Rookontwikkelaar to tomato in the Netherlands, 456; 2004, 14 juni 2005